【裁判字號】    95,小上,166
【裁判日期】    951222
【裁判案由】    給付電信費
【裁判全文】
臺灣臺北地方法院民事判決             95年度小上字第166號
上  訴  人  甲○○
被  上訴人  中華電信股份有限公司臺灣北區電信分公司
法定代理人  乙○○
上列當事人間請求給付電信費事件，上訴人對於中華民國九十五
年十月十八日本院台北簡易庭九十五年度北小字第三二四０號第
一審判決提起上訴，本院判決如下：
    主  文
上訴駁回。
第二審訴訟費用新台幣壹仟伍佰元由上訴人負擔。
    事實及理由
一、按對於小額程序第一審裁判之上訴或抗告，非以其違背法令
    為理由，不得為之；而判決不適用法規或適用不當者，為違
    背法令。小額程序之第二審判決，依上訴意旨足認上訴為無
    理由者，得不經言詞辯論，以判決駁回之，此觀民事訴訟法
    第436條之24第2項、第468條、第436條之29、第436條之32
    第2項準用第449條第1項分別定有明文。
二、本件上訴意旨略以：被上訴人未提出書狀及附屬文件予上訴
    人，因此上訴人於庭訊時提出異議，惟審判長仍未要求被上
    訴人補正，原審判決違反民事訴訟法第119、121條規定。又
    依被上訴人室內網路業務服務契約（下簡稱系爭契約）第21
    條之規定，上訴人於被上訴人之業務租用／異動服務申請書
    簽名僅表示同意申裝辦理，並未有同意承接前用戶欠費之表
    示，上訴人本應被被上訴人視為新申裝戶，豈有應承接前用
    戶欠費之理，原審判決違反消費者保護法第4、11、12條規
    定云云。
三、經查被上訴人於原審所提出之市○○路業務租用／異動申請
    書（市內電話）暨服務契約、單方過戶承諾書、欠費明細等
    件，已經原審法官當庭提示予上訴人並經其辨識後承認無訛
    ，此有95年10月4日言詞辯論筆錄附卷可稽（見原審卷第19
    頁），訴訟程序之瑕疵應已治癒。又按消費者保護法第11條
    第2項固規定「定型化契約條款如有疑義時，應為有利於消
    費者之解釋」，惟查上開市○○路業務租用／異動申請書用
    戶簽名欄內下方已載有「本人申請一租一退當月之月租費，
    由本人與原客戶自行計算分擔，如原用戶尚有未出帳之電信
    費，本人願負清償責任。」等明確字句，且字體亦無過小之
    情，上訴人於該欄內簽名，即認上訴人已知悉且同意該項約
    定，並無所謂約定條款發生疑義之問題，故上訴人仍應受上
    開約定之拘束，況在上開申請書上，上訴人除在異動後新資
    料欄內填寫其基本資料外，亦在異動前或原用戶資料欄中填
    寫「昌永實業」及其營業證照統一編號00000000號，並於申
    請項目欄中之「一退一租」欄位裡打勾，可見上訴人確已知
    其申請項目為一退一租之有原用戶之型態，並非如上訴人所
    辯應視為新申裝戶，是以上訴人對於上開申請書簽名欄內之
    上開約定，應明知將對其發生效力，被上訴人應無違反誠信
    原則或平等互惠而失公平之情，自無法依消費保護法第4、
    12 條規定，認上開約定無效。從而，上訴人之上訴意旨，
    顯無理由，依首開規定，得不經言詞辯論，逕予駁回。
四、末按小額事件第一審法院為訴訟費用之裁判時，應確定其費
    用額，此項規定並為小額事件之上訴程序所準用，民事訴訟
    法第436條之19第1項、同法第436條之32第1項定有明文，爰
    將本件訴訟費用額確定如主文第2項所示。
五、據上論結，本件上訴無理由，依民事訴訟法第436條之32第1
    、2項、第449條第1項、第78條、第436之19第1項，判決如
    主文。
中    華    民    國    95    年    12    月    22    日
                 民事第二庭    審判長法  官  鄭純惠
                                     法  官  林欣蓉
                                     法  官  黃雯惠
以上正本係照原本作成。
本判決不得上訴。
中    華    民    國    95    年    12    月    22    日
                                     書記官  林玗倩


司法院資訊處製作；財團法人民間司法改革基金會備份。
